臺灣橋頭地方法院民事判決
  111年度岡簡字第250號
原      告  高加興  
被      告  郭銍傑  
訴訟代理人  陳政宏律師
上列當事人間請求損害賠償事件，本院於民國111年10月12日言
詞辯論終結，判決如下：
    主      文
被告應給付原告新台幣6萬元，及自民國111年7月7日起至清償日
止，按週年利率百分之5計算之利息。
原告其餘之訴駁回。
訴訟費用由被告負擔百分之12，餘由原告負擔。
本判決原告勝訴部分得假執行；但被告如以新台幣6萬元為原告
預供擔保，得免為假執行。
    事實及理由
一、原告主張：原告與訴外人吳玟萱為夫妻關係，被告明知及此
    ，於民國110年11月起與吳玟萱多次性行為，並以LINE傳訊
    如附表所示內容，顯然已逾越男女正常交往之範疇，而侵害
    原告之配偶權，依民法第184條第1項前段、後段及第195條
    第1項前段規定，原告得請求被告賠償非財產上之損害新台
    幣（下同）50萬元等情，並聲明：被告應給付原告50萬元，
    及自起訴狀繕本送達翌日起至清償日止，按週年利率百分之
    5計算之利息。
二、被告則以：被告與吳玟萱並未為性行為，且被告不知吳玟萱
    為有配偶之人，原告請求被告賠償非財產上之損害，於法無
    據等語，資為抗辯，並聲明：原告之訴駁回。
三、查原告與吳玟萱於108年10月24日結婚，於婚姻關係存續中
    ，被告與吳玟萱以LINE傳訊如附表所示內容等情，為兩造所
    不爭執，並有戶籍資料及照片在卷可稽，堪信為實在。
四、按故意以背於善良風俗之方法，加損害於他人者，負損害賠
    償責任；不法侵害他人之身體、健康、名譽、自由、信用、
    隱私、貞操，或不法侵害其他人格法益而情節重大者，被害
    人雖非財產上之損害，亦得請求賠償相當之金額。民法第18
    4條第1項後段及第195條第1項前段分別定有明文。婚姻係以
    夫妻之共同生活為目的，配偶應互相協力保持其共同生活之
    圓滿安全及幸福，夫妻互守誠實，係確保其共同生活之圓滿
    安全及幸福之必要條件。是有配偶之人與他人交往，或明知
    他人有配偶卻故與之交往，其互動方式依一般社會通念，如
    已逾越普通朋友間一般社交行為，並足動搖婚姻關係所重應
    協力保持共同生活圓滿安全幸福之忠實目的時，即屬故意以
    背於善良風俗之方法，侵害他方配偶之身分法益，該不誠實
    之配偶及與之交往之人，均為侵害配偶身分法益之共同侵權
    行為人，不以發生通姦、相姦行為者為限。本件原告主張被
    告與吳玟萱間有性行為及逾越普通朋友間一般社交行為，為
    被告所否認，並辯稱被告與吳玟萱以LINE傳訊如附表所示內
    容時，不知吳玟萱為有配偶之人，且與吳玟萱間並無性行為
    云云。經查：
　㈠依原告提出LINE對話內容，被告於111年1月29日即已傳訊吳
    玟萱稱：你要告我通姦；於同年2月6日稱：你是有家庭的人
    各等語，顯見被告於111年1月29日即已知悉吳玟萱為有配偶
    之人，至於原告所提其它LINE對話內容，被告雖有提及原告
    之姓名，惟並未顯示傳訊時之日期，尚難以此認定被告知悉
    之時點，此外，原告亦未提出其它證據證明被告在111年1月
    29日前即已知悉吳玟萱為原告妻之事實，堪認被告於111年1
    月29日即已知悉吳玟萱為原告妻。
　㈡被告與吳玟萱以LINE傳訊之對話內容，如附表編號1及5至9部
    分，雖有提及諸如「內射」、「打砲」、「幹一幹懷孕了」
    、「很久才內射一次」、「兩人運動」等涉及或隱含性行為
    之內容，惟該訊息之日期不明，原告亦未提出其它證據證明
    上開訊息內容係111年1月29日以後所為，縱認被告與吳玟萱
    於傳訊上開內容時確有為性行為之事實，亦難認被告與吳玟
    萱為性行為時，確知吳玟萱為有配偶之人。又被告於111年1
    月29日後，仍傳訊如附表編號11、12之內容予吳玟萱，其內
    容乃對吳玟萱為性行為之邀約，顯已逾越普通朋友間一般社
    交行為之範疇，而影響原告與吳玟萱間夫妻關係，依上開說
    明，原告依民法第184條第1項後段請求被告負侵權行為損害
    賠償責任，於法自屬有據。
　㈢按慰撫金核給之標準固與財產上損害之計算不同，然非不可
    斟酌雙方身分、資力、職業、教育程度、經濟狀況與加害程
    度，及其他各種情形核定相當之數額。查原告為高中畢業學
    歷，從事太陽能安裝業，每月收入約6、7萬元，名下有與他
    人公同共有之房屋1棟、土地10筆；被告為高職畢業學歷，
    為職業軍人，每月薪資約3、4萬元，名下無不動產等情，經
    兩造陳明在卷，並有稅務電子閘門財產所得調件明細在卷可
    稽。本院審酌被告不法侵害之情節及前述兩造之身分、地位
    、經濟能力等一切情狀，認原告請求被告賠償之慰撫金，以
    6萬元為相當，超過部分，應予剔除。
五、綜上所述，本件原告依侵權行為法律關係，請求被告給付50
    萬元，及自起訴狀繕本送達翌日（即111年7月7日）起至清
    償日止，按週年利率百分之5計算之利息，於如主文第1項所
    示範圍內，為有理由，應予准許，超過部分，為無理由，應
    予駁回。
六、本件為判決基礎之法律關係已臻明確，兩造其餘之攻擊防禦
    方法核與判決結果不生影響，毋庸一一論列，併此敘明。
七、准許宣告假執行、免為假執行及訴訟費用負擔之依據：民事
    訴訟法第389條第1項第3款、第392條第2項、第79條。
中　　華　　民　　國　　111 　年　　10　　月　　19　　日
                岡山簡易庭  法  官  林昶燁
以上正本係照原本作成。
如對本判決上訴，須於判決送達後20日內向本院提出上訴狀。如
委任律師提起上訴者，應一併繳納上訴審裁判費。
中　　華　　民　　國　　111 　年　　10　　月　　19　　日
                            書記官  顏崇衛
附表
編號 對話日期時間 對話內容   1 日期時間不明 (郭):好啊 一起 通姦罪要不要      來我家的照片我家有照相機 路口門口      都拍的到……   2 日期時間不明 1.(吳):我真的很痛很痛 真的很愛你 2.(吳):在給我一次機會 好嗎        我真的沒辦法放下你 真的   3 11月20日(六) 下午11:50 (吳):我真的沒辦法放下你……你明明心裡還      有我 不是嗎……   4 1月29日(六) 上午8:44 (郭): ……你要告我通姦……   5 日期不明 下午10:04 下午10:05  下午10:06  1.(郭):我已經很久沒碰你了…… 2.(郭):我很久沒碰了   (吳):你過年前還有內側一次 你忘了…… 3.(郭):我不是在我家內射得   (吳):汽車旅館……   6 日期不明 下午3:14 下午3:15  1.(郭):不要每次都去旅館好嗎…… 2.(郭):雖然旅館床很好做……   7 日期不明 下午1:20 下午1:30  1.(郭):每次都去汽車旅館…… 2.(郭):不是要跟我同居……   8 日期不明 下午6:30  (吳): 打完砲 趕我走…   9 日期不明 上午10:06 上午10:11     上午10:12  上午10:23  上午10:24       上午10:25  上午10:26  上午10:28  1.(郭):只想跟你兩人運動…… 2.(郭):卻還要跟我在一起   (吳):所以你現在還是不想跟我在一起?   (郭):如果沒有高嘉興 你早就跟他斷絕所 　     有關係了 現在還有關係 不要跟我說 　     他是妹妹的爸爸   (吳):我就跟你說沒聯絡了……到底要不要 　     好好在一起……我要的是同居……   (吳): ……幹一幹 永遠也不會在一起 不 　      是買   (郭): ……不給我幹……   (吳):林北用我的身體付出 至少也要得到 　     一個地位吧   (郭):幹一幹懷孕了我是不是就會跟你在一 　     起了 因為你懷孕了   (吳):我這個月還沒來喔   (郭):你可以用懷孕綁著我……   (吳): ……重點你很久才要內射一次啊   (郭): ……兩人運動你比較有優勢……   (郭): ……你懷孕我自然就會回到你身邊 　      了……   (郭): ……禮拜三兩人運動……打炮   (吳):就只能打炮而已嗎……   10 2月6日（日） (郭)：別忘了       你是有家庭的人   11 2月15日(一) 10：27  10：28  1.(郭):每個禮拜來睡我這        兩人運動做到死 2.(郭):禮拜三兩人運動        要不要 　     一句話 　     不要廢話 　     打砲   12 2月15日(二) 下午5:45-5:46 (郭):想打砲 明天見